【裁判字號】    99,訴,418
【裁判日期】    990624
【裁判案由】    搶奪等
【裁判全文】
臺灣屏東地方法院刑事判決               99年度訴字第418號
公  訴  人  臺灣屏東地方法院檢察署檢察官
被      告  乙○○
上列被告因搶奪等案件，經檢察官提起公訴（99年度偵字第2973
號、第3752號），嗣因被告就被訴犯罪事實為有罪之陳述，並聽
取當事人之意見後，本院合議庭裁定改由受命法官獨任進行簡式
審判程序並判決如下：
    主  文
乙○○犯搶奪罪，共貳罪，均累犯，各處有期徒刑捌月；又犯竊
盜罪，共罪，均累犯，各處有期徒刑肆月。應執行有期徒刑壹
年捌月。
    事  實
一、乙○○前曾於民國94年間因詐欺案件，經本院判處有期徒刑
    3 月確定，於95年3 月30日執行完畢，猶不知悛悔，並基於
    意圖為自己不法之所有之搶奪犯意，先後於(一)、99年3 月2
    日下午1 時20分許，騎乘車號CH8 —989 號機車，在屏東縣
    林邊鄉○○村○○路與憲德路口，見丁○○○獨自一人騎乘
    機車，且將皮包背在肩上，認有機可趁，便先尾隨丁○○○
    後再伺機靠近，趁丁○○○不及防備之際，迅速出手搶奪丁○○○肩上之皮包1 只，內有健保卡、汽機車駕照、華南銀
    行存款簿、私章及現金約新台幣（以下同）13000 元。得手
    後，將現金取走花用殆盡，其餘物品丟棄而不知去向。(二)、
    99年3 月9 日上午10時40分許，在屏東縣林邊鄉○○村○○
    路1 巷21號前，見丙○獨自一人騎乘腳踏車，且將手提袋放
    置於前方置物籃內，認有機可趁，便靠近丙○所騎乘之腳踏
    車，乘丙○不及防備之際，迅速出手搶奪置物籃內之手提袋
    1 只，內有中藥2 包及現金900 元。得手後，將現金取走花
    用殆盡，其餘物品丟棄而不知去向。
二、乙○○另基於意圖為自己不法之所有之竊盜犯意，先後於(一)
    99年2 月4 日凌晨1 時45分許，進入位於屏東縣萬丹鄉○○
    村○○路○段130 號「丹元實業有限公司」內，在該公司之
    工程車上，徒手竊取電纜線5 捆得手。(二)99年2 月4 日下午
    1 時許，再次進入丹元實業有限公司內，徒手竊取蔡呂志所
    有之筆記型電腦1 台得手。(三)99年3 月14日凌晨1 時54分許
    ，在屏東縣東港鎮○○路與博愛街口之牛排攤，見甲○○所
    有之皮包放置於身旁椅子上，認有機可趁，乘甲○○不及注
    意，迅速上前竊取該皮包1 只，內有身分證、健保卡、駕照
    、行照、SONY ERICSSON 廠牌T700款式之手機1 支、及現金
    15000 元。得手後，將現金取走花用殆盡，其餘物品丟棄而
    不知去向。
三、案經屏東縣縣政府警察局東港分局報告及蔡呂志訴請屏東縣
    政府警察局屏東分局報告臺灣屏東地方法院檢察署檢察官偵
    查起訴。
    理  由
一、本件被告乙○○所犯係死刑、無期徒刑、最輕本刑為3 年以
    上有期徒刑以外之罪，其於準備程序中就被訴事實為有罪之
    陳述，經法官告知簡式審判程序之旨，並聽取當事人之意見
    後，本院認為適宜由受命法官獨任進行簡式審判程序。
二、上揭事實，業據被告乙○○於警詢時、偵查中及本院審理時
    坦承不諱，核與證人即被害人丁○○○、丙○、甲○○、劉
    恆榮、證人即告訴人蔡呂志於警詢時證述之情節大致相符，
    並有現場照片4 張、被害人丁○○○受傷之照片2 張附卷可
    證，被告確有於99年3 月9 日上午10時46分21秒騎乘CH8 —
    989 號機車行經屏東縣林邊鄉○○村○○路1 巷21號附近之
    屏東縣林邊鄉○○路上，並遭路口監視器錄影，有翻拍之照
    片1 張附卷及被告搶奪時所穿之灰色上衣1 件扣案可資佐證
    ，堪認被告乙○○之自白與事實相符，本件事證明確，被告
    乙○○之犯行洵堪認定。
三、核被告乙○○如事實欄一所為，均係犯刑法第325 條第1 項
    之搶奪罪；事實欄二所為均係犯刑法第320 條第1 項之竊盜
    罪。被告乙○○先後2 次搶奪犯行，3 次竊盜犯行，均犯意
    個別、行為互殊，皆可獨立評價，應予分論併罰。被告乙○○前曾於94年間因詐欺案件，經本院判處有期徒刑3 月確定
    ，於95 年3月30日執行完畢之事實，有臺灣高等法院被告前
    案紀錄表1 份附卷可稽，其於受徒刑之執行完畢，5 年以內
    故意再犯本件有期徒刑以上之罪，均為累犯，所犯5 罪均應
    依刑法第47條第1 項之規定各加重其刑。爰審酌被告乙○○
    被告正值青年，身體健全，卻不知循正當途徑獲取所需，竟
    意欲不勞而獲，隨意竊取、搶奪他人財產，其搶奪他人隨身
    之皮包、財物，有使被害人失去平衡倒地受傷之危險，對被
    害人之人身安全危害甚深，且其行為破壞社會之安寧與秩序
    ，惟犯罪後尚知坦承犯行，態度良好，所竊取之財物價值及
    其犯罪之動機、目的等一切情狀，各量處如主文所示之刑，
    並定其應執行之刑。
據上論斷，應依刑事訴訟法第299 條第1 項前段、第273 條之1
，刑法第320 條第1 項、第325 條第1 項、第47條第1 項、第51
條第5款 ，刑法施行法第1 條之1 ，判決如主文。
本案經檢察官劉昀到庭執行職務。
中    華    民    國    99    年    6     月    24    日
                  刑事第一庭    法  官  涂裕洪
以上正本證明與原本無異。
如不服本判決應於收受本判決送達後10日內向本院提出上訴書狀
，其未敘述上訴理由者，並得於提起上訴後10日內向本院補提理
由書狀（均須按他造當事人之人數附繕本）「切勿逕送上級法院
」
                                書記官  卓春成
中    華    民    國    99    年    6     月    24    日
附錄本判決論罪科刑法條全文：
刑法第320條第1項：
意圖為自己或第三人不法之所有，而竊取他人之動產者，為竊盜
罪，處五年以下有期徒刑、拘役或五百元以下罰金。
刑法第325條第1項
意圖為自己或第三人不法之所有，而搶奪他人之動產者，處6 月
以上5 年以下有期徒刑。

司法院資訊處製作；財團法人民間司法改革基金會備份。
